【裁判字號】    95,訴,2202
【裁判日期】    950830
【裁判案由】    毒品危害防制條例
【裁判全文】
臺灣板橋地方法院刑事判決              95年度訴字第2202號
公  訴  人  臺灣板橋地方法院檢察署檢察官
被      告  甲○○
                    （現於臺灣臺北監獄士林分監執行中）
上列被告因違反毒品危害防制條例案件，經檢察官提起公訴（95
年度毒偵緝字第377 號），本院改依簡式審理程序，判決如下：
    主  文
甲○○施用第一級毒品，處有期徒刑柒月。
扣案之海洛因殘渣袋個，沒收銷燬之；注射針筒貳支、注射用
橡皮管壹條、分裝鏟貳支、白砂糖壹包，均沒收。
    事  實
一、甲○○前曾因施用毒品案件，經本院於民國88年11月23日以
    88年度毒聲字第7457號裁定送觀察、勒戒後，因認無繼續施
    用毒品之傾向，於88年12月9 日執行完畢出所，並經臺灣板
    橋地方法院檢察署於88年12月14日以88年度毒偵字第1604號
    為不起訴處分確定。復因施用毒品案件，經本院於94年8 月
    25日以94年度訴字第366 號判決，判處應執行有期徒刑9 月
    （施用第一級毒品部分判7 月、施用第二級毒品部分判3 月
    ）確定（指揮書執畢日期95年12月31日，現正執行中）。詎
    其猶不知悛悔，竟又基於施用第一級毒品海洛因之犯意，於
    94年11月21日晚上9 時30分許（起訴書誤載為21時5 分許）
    為警採尿前回溯26小時內之某時許，在其友人徐寶宏位於臺
    北縣樹林市○○路111 巷18號2 樓住處，施用毒品海洛因1
    次。嗣為警於94年11月21日下午5 時50分許，在上址為警查
    獲，並扣得甲○○所有供施用毒品海洛因所用之海洛因殘渣
    袋3 個、注射針筒2 支、注射用橡皮管1 條、分裝鏟2 支、
    白砂糖1 包，及非甲○○所有之90改造手槍1 支、安非他命
    吸食器2 組、皮包1 個。
二、案經臺北縣政府警察局汐止分局報請臺灣板橋地方法院檢察
    署檢察官偵查起訴。本院於準備程序進行中，被告就被訴事
    實為有罪之陳述，經告知被告簡式審判程序之旨，並聽取當
    事人之意見後，裁定進行簡式審判程序。
    理  由
一、上開犯罪事實，業據被告甲○○於本院準備程序中與審理時
    皆坦認不諱，而其為警查獲後所採集之尿液檢體經送驗結果
    ，確呈海洛因代謝物鴉片類之陽性反應，此有臺灣檢驗科技
    股份有限公司於94年12月6 日出具之濫用藥物尿液檢驗報告
    1 件在卷可稽（附於臺灣板橋地方法院檢察署94年度毒偵字
    第7066號偵查卷宗第38頁），並有海洛因殘渣袋3 個、注射
    針筒2 支、注射用橡皮管1 條、分裝鏟2 支及白砂糖1 包扣
    案可資佐證。按海洛因經注射或吸入人體後，約80 %於24小
    時內自尿中排出，一般而言，尿液中能否驗出嗎啡陽性反應
    與其投與量、投與途徑、採尿時間、個人體質及檢測方法之
    靈敏度有關，國外曾有文獻報導注射6 毫克之海洛因鹽酸鹽
    ，其代謝物嗎啡之平均可檢出時限約為26小時等情；業經行
    政院衛生署藥物食品檢驗局分別以81年9 月8 日（81）藥檢
    壹字第8114885 號、81年2 月8 日（81）藥檢一字第001156
    號函述明確，為本院承辦毒品案件職務上所已知。被告上開
    採尿送驗結果，既檢出嗎啡之代謝物，而經判定呈鴉片類之
    陽性反應，並有上開扣案物品佐證，足以擔保其之自白，確
    與事實相符；且被告雖未供明其施用第一級毒品海洛因之時
    間及方法，然其於94年11月21日晚上9 時30分許為警採尿前
    回溯26小時內之某時，有施用第一級毒品海洛因之犯行，應
    無疑義，是被告前開不利於己之自白，核與事實相符，應堪
    信實。又被告前曾因施用毒品案件，經本院於88年11月23日
    以88年度毒聲字第7457號裁定送觀察、勒戒後，因認無繼續
    施用毒品之傾向，於88年12月9 日執行完畢出所，並經臺灣
    板橋地方法院檢察署於88年12月14日以88年度毒偵字第1604
    號為不起訴處分確定一情，有臺灣高等法院被告前案紀錄表
    1 件在卷可參（附於本院卷內）。綜上，本案事證明確，被
    告犯行洵堪認定，應予依法論科。
二、核被告所為，係犯毒品危害防制條例第10條第1 項之施用第
    一級毒品罪。其施用前、後持有第一級毒品之低度行為，應
    為其施用第一級毒品之高度行為所吸收，不另論罪。爰審酌
    被告前曾經觀察、勒戒及不起訴處分後，竟又為本件犯行，
    顯見其戒除毒癮之意志力薄弱，並考量施用毒品乃自戕行為
    ，所生危害非鉅，及犯後坦承犯行態度良好等一切情狀，量
    處如主文所示之刑，以示懲儆。
三、扣案之殘渣袋3 個，其內之毒品海洛因殘渣成分與塑膠袋難
    以析離秤重，應以毒品視之，故依毒品危害防制條例第18條
    第1 項前段規定，不問屬於犯人與否，沒收銷燬之。又扣案
    之注射針筒2 支、注射用橡皮管1 條、分裝鏟2 支、白砂糖
    1 包，皆係被告所有供犯本件犯罪所用之物，業據被告於本
    院審理時供陳在卷（見本院卷宗95年8 月15日簡式審判筆錄
    第3 頁），均應依刑法第38條第1 項第2 款規定宣告沒收。
    至扣案之90改造手槍1 支、安非他命吸食器2 組、皮包1 個
    ，被告均否認為其所有，亦無證據證明確為被告所有，且皆
    與本案無關，爰不於此宣告沒收，併予敘明。
據上論斷，應依刑事訴訟法第273 條之1 第1 項、第299 條第1
項前段，毒品危害防制條例第10條第1 項、第18條第1 項前段，
刑法第11條前段、第38條第1 項第2 款，判決如主文。
本案經檢察官張慶林到庭執行職務
中    華    民    國    95    年    8     月    30    日
                  刑事第十二庭  法  官  陳  靜  茹
上列正本證明與原本無異。
如不服本判決，應於判決送達後10日內向本院提出上訴狀（應附
繕本），上訴於臺灣高等法院。
                                書記官  廖  美  紅
中    華    民    國    95    年    8     月    30    日
附錄本案論罪科刑法條全文
毒品危害防制條例第10條
施用第一級毒品者，處六月以上五年以下有期徒刑。
施用第二級毒品者，處三年以下有期徒刑。


司法院資訊處製作；財團法人民間司法改革基金會備份。
